Curriculum Vitae

Personalia

Naam : C.M.W.A. Lunenburg

Voornaam : Christian

Adres : Merwedelaan 21

Postcode : 5463 JK Woonplaats : VEGHEL

Mobiel Nummer

E-mail : <u>c.lunenburg@gmail.com</u>

Geboortedatum : 24 januari 1979

Geboorteplaats : Veghel
Nationaliteit : Nederlandse
Burgerlijke staat : Ongehuwd

Rijbewijs : B



Profielschets

Een ontwikkelaar die de overstap heeft gemaakt naar het testen met de drive om in dit vakgebied verder te groeien. Ik heb geen 9 tot 5 mentaliteit, heb ervaring met werken volgens scrum en hecht belang aan een goede collegialiteit en sfeer.

Werkervaring

Werkgever : BCS HRM & Salarisadministratie B.V., november 2017 – heden

Functie : Developer / Tester

BCS HRM & Salarisadministratie biedt grote en kleine ondernemingen slimme totaaloplossingen voor HRM, salarisadministratie en urenadministratie.

Gestart als trainee developer .NET programmeur (vanuit een omscholingsproject) . Voor dit traject zijn er een drietal door Microsoft geaccordeerde certificatie behaald. Na een aantal maanden de wisseling gemaakt naar tester. Bij het testen ben ik verantwoordelijk voor het HRM gedeelte van de Microsoft Windows applicatie (Delta HRP) als de webapplicatie (BCS Online). Het HRM gedeelte omvat alles met betrekking tot persoonsgegevens, ziekteregistratie, verlofaanvraag, urenregistratie en declaraties.

Tevens ben ik verantwoordelijk voor het controleren en bijwerken van reeds bestaande automatische testscripts voor IC Define. Met behulp van een collega ben ik ook kennis aan het maken met Selenium.

In mijn vrije tijd ben ik bezig met het vergroten van mijn testkennis om zodoende over enige tijd een TMAP certificaat te gaan behalen.

Werkgever : Wärtsilä Netherlands te Drunen, november 2008 tot september 2015

Functie : Software Development Engineer Control Systems

Wärtsilä zorgt voor complete oplossingen op het gebied van lifecycle power solutions voor de maritieme en energie markt.

Mijn werkzaamheden waren het onderhouden en ontwikkelen van een software teken tool in Microsofte Excel. Deze software teken tool genereert PLC code voor de gebruikte Mitsubishi PLC's. Voor het genereren van de correcte PLC code is regelmatig eerst zelf onderzoek gedaan naar de correcte code, is deze geprogrammeerd en getest waarna deze pas in de code generatie ingebouwd is.

De tool genereerde tevens software voor SCADA schermen door middel van templates. Voor pagina's die niet te genereren waren heb ik mee de templates opgezet om ze te standaardiseren. Hierbij heb ik bijgedragen aan de specificaties, ontwikkelingen, visualisaties en het testen van deze SCADA schermen.

Verder heb ik meegewerkt met de ontwikkeling van Pro Touch, een nieuwe ergonomische opzet van de besturing van schepen. Denk hierbij aan het verminderen van de hoeveelheid verschillende knoppen en hendels en het geheel op interactieve schermen weergeven en kunnen bedienen op deze schermen en enkele hendels

Om de software van deze schermen en hendels te kunnen installeren is er een nieuwe tool ontwikkeld waarbij ik het proces van begin tot eind mee heb doorlopen, specificaties van deze applicatie zijn opgezet met behulp van de eindgebruikers, ontwikkeld in C# (C sharp) en het geheel (zowel de software als de Pro Touch) is getest op een op kantoor aanwezig zijnde testopstelling.

Werkgever : Philips TASS B.V. te Eindhoven, 2004

Functie : Afstuderend student

Philips TASS is het interne software huis voor verschillende andere bedrijven binnen de Philips groep

Vorige projectgroepen hebben onderzoek gedaan naar audiobewerking op een Field Programmable Gate Array (FPGA). Samen met een andere afstuderende student hebben we onderzoek gedaan naar het verwerken en bewerken van een videodatastroom op een FPGA. Met behulp van een nieuw algoritme van Philips TASS moest deze bewerking gedaan worden wat resulteerde in een theoretische uitwerking doordat het algoritme ook voor de begeleiders nieuw was. Implementatie voorbereidingen zijn wel getroffen voor volgende afstudeerders. Het resultaat van het onderzoek is gedocumenteerd in een verslag en gepresenteerd aan school en medewerkers van Philips TASS.

Werkgever : Masterfoods Veghel B.V., 2003

Functie : Stagiaire

Masterfoods is bekend als producent van diverse soorten levens- en genotsmiddelen, onder andere MARS

Voor Masterfoods Veghel B.V. heb ik als stagiaire een deel van de kwaliteitscontrole van een aantal productielijnen geautomatiseerd. Hiervoor diende een weeginstallatie aangesloten te worden op een touchscreen (met computer) met connectie naar een database waarin alle resultaten worden gezet. Hiervoor is in Borland Delphi een applicatie geschreven welke de weegschaal uit kon lezen en in de database kon wegschrijven. Hierdoor konden de gemiddelden en resultaten van een dienst meteen opgevraagd en gecontroleerd worden in plaats dat eerst alle formulieren ingevoerd moeten worden. Dit zorgde voor een snellere detectie van afwijkende waarden waardoor er sneller in het productieproces ingegrepen kon worden. De resultaten van het werk zijn verwerkt in een verslag voor school en het bedrijf.

Opleiding

1999 t/m 2008 Fontys Hogescholen Eindhoven,

Elektrotechniek, afstudeerrichting Technische Computerkunde, Diploma behaald

1998 t/m 1999 Fontys Hogescholen Eindhoven,

Technische Natuurkunde

1998 Fioretti College Veghel,

Havo, Diploma behaald

Cursussen

September 2016 Exam 480: Programming in HTML5 with JavaScript and CSS3 Juli 2016 MTA: HTML5 Application Development Fundamentals

Juni 2016 MTA: Software Development Fundamentals

December 2012 Introduction to Windows Presentation Foundation (WPF) 4.0

September 2012 Introduction to programming with .NET

Automatiseringskennis

Hardware Mitsubishi PLC (Types: FX2Nc, FX3Uc, System Q)

Software Microsoft Office (VBA Scripting),

.NET Visual Studio, Javascript en HTML, GX IEC Developer, Beijer E-Designer

<u>Talen</u> Nederlands (vloeiend), Engels (voldoende), Duits (redelijk)

Overige werkzaamheden

1998 – 2010 Taxichauffeur, gedurende de weekenden. Dit betreft het ziekenvervoer, zakelijke en privé

ritten

2002 – 2007 Bestuurslid studentengenootschap PulsE, in de eerste 3 jaar lid was ik lid van het dagelijks

bestuur in de functie van secretaris. De laatste twee jaar was ik algemeen bestuurslid

Overig

Als hobby dart ik regelmatig, ik regel alle zaken met betrekking tot de wedstrijden voor ons team en ben mede organisator van diverse toernooien waarbij ik tevens ook mede zorg draag voor de wedstrijdleiding.